# 股东出资未完全到位，向股东借款利息的处理

提问人：BIOSCU703 时间：2020-07-07 14:08:00
A公司注册资本 4000 万，实收资本 3000 万。两个股东甲、乙两个自然人，持股比例分别为60%，40%。章程中并未约定具体出资时间。
在经营过程中，大股东甲陆续替公司垫付 2000 多万。因经营不善，公司停止经营，面临破产。股东甲要求公司按照月息1.5%支付所垫 2000 多万的利息，并且出具了股东甲与公司之间的借款协议。
问题 1 ：股东出资不到位，是否垫付所有的款项都应该支付利息？我认为，股东出资不到位，虽然章程中没有约定具体出资时间，但是应先扣除尚未到位的实收资本 1000 万后再计算利息。按照出资比例，股东乙应承担的 400 万应由乙向甲方支付。
问题 2 ：公司和股东甲的借款协议是发现公司将要破产的情况下，后补的。最初借款的时候是没有签订协议的，也没有口头约定过利息。以这份协议作为计息入账是否有瑕疵？

回答人：chenyiwei
1 、“股东出资不到位，是否垫付所有的款项都应该支付利息”这是个法律问题，建议咨询律师。个人理解并无禁止性规定。
2 、明知该协议系后补，则在采信其作为审计证据的效力时要很谨慎。